臺灣臺中地方法院刑事判決　　　　　　　　　　　　　九十三年度訴字第八二四號
　　公　訴　人　臺灣臺中地方法院檢察署檢察官
　　被　　　告　乙○○
右列被告因搶奪等案件，經檢察官提起公訴（九十三年度偵字第六七一六號），被告
於本院行準備程序時就被訴事實為有罪之陳述，經本院受命法官聽取當事人意見後，
由本院合議庭裁定以簡式審判程序判決如左：
    主  文
乙○○共同連續意圖為自己不法之所有，而搶奪他人之動產，累犯，處有期徒刑貳年
。扣案自備鑰匙貳串（共肆支）沒收。
    事  實
一、乙○○前曾有殺人、煙毒、毒品、搶奪、竊盜等犯行，其中於民國八十六年間，
    因搶奪、煙毒、竊盜等案件，經法院判處有期徒刑三年、三年六月及十月，定應
    執行有期徒刑六年六月確定，於八十九年十月二十六日假釋出獄，嗣因案遭撤銷
    假釋，餘殘刑有期徒刑二年七月五日，自九十年八月二十八日起服刑至九十三年
    一月十日縮短刑期執行完畢。乙○○與戊○○（俟到案後另行審結）原即舊識，
    出監後分別從事於木工、水電裝潢，但因工作機會無多，收入不豐，經濟拮据，
    且欠缺代步之交通工具，乙○○竟萌生意圖為自己不法所有之概括犯意，先於九
    十三年三月二十三日上午十時許，在臺中市○區○○路一０一一巷口，以其所有
    之機車鑰匙一串（二支）竊取丁○○所有（起訴書誤認為陳蔡麗娥所有）停放在
    該處之車牌號碼ＡＤＦ─一五九號重型機車一部（價值約新臺幣【下同】二萬元
    ）得手，供作己用；嗣於同年月二十五日中午十二時二十分許，乙○○騎乘車牌
    號碼ＡＤＦ─一五九號重型機車、後座乘載戊○○，行經臺中市○○區○○路二
    段三十七之一號前時，為臺中市警察局第六分局何安派出所巡邏員警發現，當場
    攔停查獲，並扣得乙○○所有供行竊用之機車鑰匙一串（二支）。乙○○復基於
    同前之概括犯意，而與戊○○共同基於意圖為自己不法所有之犯意聯絡，欲行竊
    機車以為搶奪之代步工具，遂於九十三年三月三十日上午八時三十分左右，在臺
    中市南區頂橋二巷七十五號前，由戊○○在一旁把風，而由乙○○以其所有機車
    鑰匙一串（二支），著手竊取宏達工業原料行（負責人甲○○）所有停放在該處
    之車牌號碼ＩＤＬ─八二三號重型機車一部得手，供作其等代步及行搶之用。
二、乙○○、戊○○甫竊得前開車牌號碼ＩＤＬ─八二三號機車後，由乙○○騎乘該
    車，後搭載戊○○，在臺中市區四處閒逛，迨至同年月三十日上午九時十分左右
    ，行經臺中市○○○街時（單行道），發現左前方一名婦女丙○○隻身徒步行走
    ，手提包以右手提著，乙○○、戊○○見有機可趁，旋即趁丙○○未及注意、防
    備之際，由乙○○騎乘機車自丙○○右方通過，戊○○則趁勢伸手奪取丙○○之
    手提包（內有現金四千餘元、國民身分證乙紙、合作金庫金融卡一張、中華電信
    行動電話一具，號碼為0000000000號）得手後，加速逃逸而去，惟仍
    為路人記下機車車牌號碼告知丙○○。乙○○、戊○○復食髓知味，乃又於同日
    上午九時二十分左右，行近臺中市○○路一百六十七號時，發現右前方一名婦女
    己○○隻身徒步行走，手提包以左手提著，乙○○、戊○○二人基於同前不法所
    有之共同犯意聯絡，旋即趁己○○未及注意、防備之際，由乙○○騎乘機車自己○○左方通過，戊○○則趁勢伸手奪取己○○之手提包（內有現金八千餘元、國
    民身分證乙紙、印章一顆、健保卡二張、大眾銀行、臺中商銀、中華商銀、富邦
    銀行等金融卡計四張、臺灣大哥大行動電話一具，號碼為0000000000
    號）得手後，加速逃逸而去，己○○猝然遭搶而未能記下車牌號碼。乙○○、戊○○嗣將所搶得之現金朋分花用，其餘物品則隨手丟棄於排水溝內。迄至同日十
    八時左右，乙○○、戊○○騎乘機車經過臺中市○○路（起訴書誤認為美村路口
    ）、中美街口時，適為巡邏員警查覺有異，經以電話查詢警用電腦發現該部機車
    為失竊之贓物，即上前攔阻盤查，因而查獲，並扣得機車鑰匙一串（二支），暨
    起獲尚未花用之現款一萬零三百元（花用掉約三千元，丙○○領回四千元，己○○領得六千三百元）。
二、案經臺中市警察局第六分局、第一分局報請臺灣臺中地方法院檢察署檢察官偵查
    起訴。
    理  由
一、訊據被告乙○○坦承右開犯罪事實不諱，核與共同被告戊○○於警、偵訊時供述
    情節相符，並經竊盜案之證人即被害人丁○○之母陳蔡麗娥、宏達工業原料行負
    責人甲○○於警詢時（參九十三年度偵字第六七一六號卷第二五頁、同年度偵字
    第六八九七號卷第二八頁以下筆錄），及搶奪案被害人丙○○、己○○於警詢時
    （參同上偵字第六八九七號卷第二四頁、第二六頁以下筆錄）陳述明確。復有查
    獲警員製作之職務報告書二份（偵卷第六七一六號卷第一五頁、偵卷第六八九七
    號第三五頁）、贓物認領保管收據四份（偵卷第六七一六號卷第三五頁、偵卷第
    六八九七號卷第四一頁至第四三頁）、照片八幀（偵卷第六七一六號卷第三七頁
    、第三八頁、偵卷第六八九七號卷第四六頁至第五十頁）、現場圖一份（偵卷第
    六七一六號卷第三六頁）、臺中市警察局車輛尋獲電腦輸入單三份（偵卷第六七
    一六號卷第三四頁、偵卷第六八九七號卷第五一頁、第五二頁）、車輛竊盜、車
    牌失竊資料個別查詢報表─查詢車輛認可資料三紙（偵卷第六七一六號卷第四三
    頁、偵卷第六八九七號卷第六五頁、第六六頁）附卷及鑰匙二串（共四支）可資
    佐證。足見被告自白確與事實相符。本件事證業臻明確，被告之竊盜、搶奪等犯
    行均堪認定。
二、核被告所為，係犯刑法第三百二十條第一項竊盜罪及第三百二十五條第一項搶奪
    罪。被告先後二次竊盜、搶奪犯行，均時間緊接，手段相同，所犯構成要件復相
    同，顯均係出於概括犯意反覆為之，均為連續犯，均依刑法第五十六條之規定各
    以一罪論，並均依法加重其刑。被告乙○○就行竊車牌號碼ＩＤＬ─八二三號重
    型機車及二次搶奪犯行，與共同被告戊○○彼此間，俱有犯意聯絡與行為分擔，
    為共同正犯。又被告供承其行竊車牌號碼ＩＤＬ─八二三號重型機車目的即在搶
    奪他人財物，足見其所犯竊盜、搶奪行為間，具有方法與結果之牽連關係，為牽
    連犯，應依刑法第五十五條規定從一重之連續搶奪罪處斷。末查，被告乙○○前
    曾於八十六年間，因搶奪、煙毒、竊盜等案件，經法院判處有期徒刑三年、三年
    六月及十月，定應執行有期徒刑六年六月確定，於八十九年十月二十六日假釋出
    獄，嗣因案遭撤銷假釋，餘殘刑有期徒刑二年七月五日，自九十年八月二十八日
    起服刑至九十三年一月十日縮短刑期執行完畢等情，有臺灣高等法院被告全國前
    案紀錄表一紙在卷佐參，其於前案執行完畢後，五年內再犯本件有期徒刑以上之
    罪，為累犯，應依刑法第四十七條規定加重其刑，並均依法遞加重其刑。爰審酌
    被告正值壯年，體無殘缺，不思循正當管道賺取財物謀生，反起意伺機行竊、行
    搶，光天化日之下選擇隻身獨行之被害女性為犯案對象，目無法紀，且其前已有
    竊盜、搶奪等犯行，此次復犯，未能悔改，惟考以其尚能坦承犯行，態度尚稱良
    好等一切情狀，量處如主文所示之刑。至扣案之自備鑰匙二串（共四支），其中
    在九十三年三月二十五日查扣之一串（二支）鑰匙為被告所有供行竊車牌號碼Ａ
    ＤＦ─一五九號重型機車一部所用之物；另在同年月三十日查扣之另串（二支）
    鑰匙，為被告與共同被告戊○○共同竊取車牌號碼ＩＤＬ─八二三號機車所用之
    物，且為被告所有，以上鑰匙二串（共四支）均依刑法第三十八條第一項第二款
    規定宣告沒收。
據上論斷，應依刑事訴訟法第二百九十九條第一項前段、第二百七十三條之一第一項
，刑法第二十八條、第五十六條、第三百二十五條第一項、第三百二十條第一項、第
五十五條、第四十七條、第三十八條第一項第二款，罰金罰鍰提高標準條例第一條前
段，判決如主文。
中      華      民      國      九十三      年      五    月    十二    日
                                        法  官  賴妙雲
右正本證明與原本無異。
如不服本判決，應於送達後十日內向本院提出上訴狀 （須附繕本） ，上訴於台灣高
法院台中分院。
                                        書記官
中      華      民      國      九十三      年      五    月    十二    日
附錄論罪科刑法條
刑法第三百二十條第一項、第三百二十五條第一項
第  320 條  (普通竊盜罪、竊佔罪)
            意圖為自己或第三人不法之所有，而竊取他人之動產者，為竊盜罪，處
            年以下有期徒刑、拘役或五百元以下罰金。
            意圖為自己或第三人不法之利益，而竊佔他人之不動產者，依前項之規
            處斷。
            前二項之未遂犯罰之。
第  325 條  (普通搶奪罪)
            意圖為自己或第三人不法之所有，而搶奪他人之動產者，處六月以上五
            以下有期徒刑。
            因而致人於死者，處無期徒刑或七年以上有期徒刑，致重傷者，處三年
            上十年以下有期徒刑。
            第一項之未遂犯罰之。
